臺灣臺中地方法院刑事判決　　　　　　　　　　　九十二年度重訴字第二八五一號
　　公　訴　人　臺灣臺中地方法院檢察署檢察官
　　被　　　告　辛○○
　　選任辯護人　朱元宏律師
　　　　　　　　蘇哲科律師
　　　　　　　　盧永和律師
　　被　　　告　壬○○
　　選任辯護人　宋永祥律師
　　　　　　　　陳芝荃律師
　　被　　　告　己○○
　　選任辯護人　曾慶崇律師
　　　　　　　　林伸全律師
　　被　　　告　癸○○
右列被告等因殺人等案件，經檢察官提起公訴（九十二年度偵字第一六六二二號），
本院判決如左：
    主      文
辛○○意圖供他人犯罪之用，而未經許可出借手槍，處無期徒刑，褫奪公權終身，併
科罰金新臺幣壹佰萬元，罰金如易服勞役，以罰金總額與六個月之日數比例折算。扣
案之仿美國ＳＭＩＴＨ＆ＷＥＳＳＯＮ廠口徑Ｏ．三七五吋轉輪手槍製造之仿造轉輪
槍壹把（槍枝管制編號：0000000000號）、菲律賓製ＡＲＭＳＣＯＲ廠２
０２型Ｏ．三八吋之制式轉輪槍壹把（槍枝管制編號：0000000000號），
沒收。
壬○○共同連續殺人，處無期徒刑，褫奪公權終身。扣案之仿美國ＳＭＩＴＨ＆ＷＥ
ＳＳＯＮ廠口徑Ｏ．三七五吋轉輪手槍製造之仿造轉輪槍壹把（槍枝管制編號：00
00000000號）、菲律賓製ＡＲＭＳＣＯＲ廠２０２型Ｏ．三八吋之制式轉輪
槍壹把（槍枝管制編號：0000000000號），沒收。
己○○共同未經許可，持有手槍，處有期徒刑伍年肆月，併科罰金新臺幣壹拾萬元，
罰金如易服勞役，以新臺幣玖佰元即銀元佰元折算壹日。扣案之仿美國ＳＭＩＴＨ
＆ＷＥＳＳＯＮ廠口徑Ｏ．三七五吋轉輪手槍製造之仿造轉輪槍壹把（槍枝管制編號
：0000000000號）、菲律賓製ＡＲＭＳＣＯＲ廠２０２型Ｏ．三八吋之制
式轉輪槍壹把（槍枝管制編號：0000000000號），沒收。
癸○○無罪。
    事      實
一、辛○○（綽號宏哥）於民國九十二年七月間，在台中縣太平市○○路二七四巷九
    弄二十五號獨資經營「中信顧問管理公司」（以下簡稱中信公司），登記名義負
    責人為辛○○之妻楊美芳，公司主要經營逾期應收帳款管理服務、應收帳款收買
    、徵信服務及企業經營管理顧問等業務，中信公司亦為竹聯幫中部信堂分會之址
    ，辛○○原為堂主，嗣交由其表弟少年田ＯＯ（綽號判官，行為時未滿十八歲，
    另案由本院少年法庭審理中）接手堂主之位，田ＯＯ平日則居住在中信公司三樓
    ，並透過網際網路招收成員，己○○（綽號小鑫）與庚○○（綽號小忠，現役軍
    人，另案由軍事法庭審理中）同為竹聯幫中部信堂分會下之成員。緣己○○於九
    十二年八月二十日下午三時許帶庚○○至台中市第一廣場Ｅ世代手機店內找癸○○，其間癸○○因銀行徵信問題牽怒辱罵在場人員，見庚○○仍坐在原位，認庚○○對其不敬，庚○○亦對癸○○感到不滿，雙方繼而發生拉扯，癸○○竟出手
    毆打庚○○，並持椅子砸向庚○○，致庚○○門牙（假牙）掉落四顆（傷害部分
    未據告訴），嗣癸○○見庚○○撥打行動電話，即向庚○○挑釁稱：你是否要找
    你大哥田ＯＯ，沒關係，要找大家來，來拚輸贏等語，庚○○隨即離開前往附近
    某便利商店，己○○稍後亦至，庚○○復於當日下午五時許與田ＯＯ取得聯繫，
    田ＯＯ即表明要為庚○○討回公道，並要庚○○在台中市○○路口的茶坊等他，
    不久，田ＯＯ騎機車至雙十路口載庚○○回中信公司，己○○亦騎機車尾隨在後
    。而癸○○亦找來子○○、乙○○及李沛勳等人助陣，並由子○○與田ＯＯ聯絡
    ，原約定於晚上七時許在第一廣場前之廣場碰面談判，惟田ＯＯ未依約出現，癸○○即與乙○○、李沛勳等人前往台中市干城車站附近之某軍用品店內，以新台
    幣（下同）四千四百元之代價購得手電筒型信號槍一把及信號彈六發（非屬槍砲
    彈藥刀械管制條例管制之槍彈），子○○嗣後前往台中市○○路與梅亭街口附近
    之「三媽檳榔攤」找其女朋友，癸○○、乙○○及李沛勳則前往合利泰飯店休息
    。而另一方面，田ＯＯ、庚○○及己○○於下午返回中信公司後，辛○○、戊○○及壬○○均在場，田ＯＯ遂將上情告知辛○○，辛○○見癸○○氣燄囂張，遂
    外出攜回其自不詳時間起所持有之仿美國ＳＭＩＴＨ＆ＷＥＳＳＯＮ廠口徑Ｏ．
    三七五吋轉輪手槍製造之仿造轉輪槍一把（槍枝管制編號：000000000
    0號）、菲律賓製ＡＲＭＳＣＯＲ廠２０２型Ｏ．三八吋之制式轉輪槍一把（槍
    枝管制編號：0000000000號）、另一把制式轉輪手槍（未扣案）及Ｏ
    ．三八吋彈頭口徑之制式子彈十餘顆（因現場遺留有十二顆彈殼，故至少有十二
    顆），並與田ＯＯ、壬○○（綽號「瘋子」）、戊○○（綽號「小野」）商議如
    何教訓癸○○，辛○○竟意圖供他人犯傷害罪（未據癸○○告訴）之用，將其中
    一把銀色制式轉輪手槍交給田ＯＯ，另二把黑色制式轉輪手槍交給壬○○、戊○○，並囑咐田ＯＯ必須先開銀色轉輪手槍（因該手槍裝有平頭子彈）打頭陣，惟
    只要教訓癸○○即可，不要打死人。田ＯＯ、壬○○、戊○○即未經許可無故持
    有制式轉輪手槍，己○○、庚○○目睹辛○○交付田ＯＯ、壬○○、戊○○轉輪
    手槍找癸○○談判，亦與田ＯＯ、壬○○及戊○○共同基於持有前開制式手槍及
    子彈之犯意聯絡，於同日晚上八時後離開中信公司，由己○○騎乘機車載田ＯＯ
    至台中公園，另壬○○、戊○○則共騎一部機車，庚○○自己騎乘機車，全員至
    台中公園會合，嗣於同日晚上十時三十分許，子○○接獲田ＯＯ打來之電話，田
    ＯＯ表示庚○○的事，其不管了等語，子○○即要田ＯＯ將庚○○帶來「三媽檳
    榔攤」，雙方談一談就好了等語，田ＯＯ、壬○○、戊○○、己○○、庚○○即
    共同持有前開制式手槍及子彈，分乘機車前往赴約，同日晚上十一時前後到達大
    雅路與梅亭街口，癸○○、乙○○及李沛勳到達大雅路與梅亭街口，與田ＯＯ、
    壬○○及戊○○短暫交談後，表示要將假牙還給庚○○，田ＯＯ即表示庚○○在
    對面之７－１１便利商店前，癸○○即與乙○○前往７－１１便利商店前，果然
    見到庚○○與己○○，癸○○遂將假牙還給庚○○，並邀庚○○、己○○過去「
    三媽檳榔攤」內坐坐，在前往途中，庚○○打電話聯絡田ＯＯ，而於大雅路、梅
    亭街口發現田ＯＯ、壬○○及戊○○，庚○○、己○○乃轉向田ＯＯ等人處，己○○於打完招呼後即自行返回７－１１便利商店牽機車，癸○○、乙○○返回「
    三媽檳榔攤」後，騎機車外出片刻，子○○則因尚未與田ＯＯ照會，遂自行打電
    話與田ＯＯ聯絡，待癸○○騎機車返回時，向乙○○詢問子○○在何處，乙○○
    表示子○○在大雅路與梅亭街口與田ＯＯ交談，癸○○即心生不悅，由「三媽檳
    榔攤」外往子○○後方走來，並不悅地高聲大喊：不是已經講好了嗎？並作勢由
    上衣掏出手電筒型信號槍，田ＯＯ、壬○○、戊○○見狀，遂共同基於殺人之犯
    意聯絡，共同持槍射擊癸○○、子○○，當時乙○○、李沛勳亦從「三媽檳榔攤
    」趕來，田ＯＯ、壬○○、戊○○仍持續開槍，致李沛勳被射中胸部，造成胸部
    槍彈創貫穿心臟，失血性休克死亡，一槍斃命倒臥在大雅路上（距梅亭街口轉角
    處約十．二公尺，如附圖二所示位置）；癸○○受有左肩二槍（取出子彈一顆）
    、背部一槍（取出子彈一顆）、左側脊椎骨一槍、左脛骨骨折（取出子彈一顆）
    、右趾骨骨折、右腳三處槍傷傷口之槍傷；子○○則受有由口打入，打斷牙齒、
    卡在左臉頰上（為整形外科醫師所取出）、右上臂穿通，未留子彈、右上腹穿入
    ，打穿橫結腸、十二指腸，卡在胸框上（子彈由骨科醫師所取出）、左股股溝處
    穿通（未留子彈）打爛左腹動脈神經之槍傷，癸○○、子○○中槍後倒臥在如附
    圖二所示位置，田ＯＯ、壬○○、戊○○及庚○○隨而往梅亭街方向逃逸。嗣經
    警巡邏該處發現上情，趕緊叫救護車將癸○○、子○○送至中國醫藥學院附設醫
    院救治，始免於死亡；警方隨即在當晚上十一時十五分許在台中市○○路與梅亭
    街口癸○○倒臥身旁查扣到手電筒型信號槍一把、彈頭一顆、彈頭片一顆，並在
    三媽檳榔攤前逮獲己○○；田ＯＯ於翌日即八月二十一日凌晨四時許持前開作案
    之轉輪手槍二把（槍枝管制編號：0000000000號、00000000
    00號）至台中市警察局第二分局投案；警方循線於當日上午五時許埋伏在中信
    公司發現壬○○，壬○○見警盤查跳樓逃逸，致受有第三腰椎爆裂性骨折之傷害
    （送醫急救），並在中信公司當場查獲木棍一百九十二支、開山刀十二支、西瓜
    刀三支、武士刀一支、鋁棒一支、雙截棍一支、自小客車ＷＪ─九Ｏ八Ｏ車牌一
    面，資料一箱（為辛○○替人討債之債務人本票及債權人委託書），最後於九十
    二年八月二十一日上午八時三十分許，在台中市○○路十三巷二十號逮獲庚○○
    。
二、案經台中市警察局第二分局報請臺灣臺中地方法院檢察署檢察官偵查起訴。
    理      由
壹、有罪部分
一、有關證據能力部分：
(一)、被告己○○之警訊筆錄固有記載被告辛○○在中信公司交付三把手槍給田ＯＯ、
    壬○○及戊○○分別持有，並囑咐其等只要不出入命，要教訓對方無法走路等語
    。惟按訊問被告，應全程連續錄音；必要時，並應全程連續錄影，但有急迫情況
    且經記明筆錄者，不在此限，刑事訴訟法第一百條之一定有明文，此項規定，依
    同法第一百條之二，於司法警察官或司法警察詢問犯罪嫌疑時，準用之。是司法
    警察官及司法警察在詢問犯罪嫌疑人時，原則上即應全程連續錄音。前開條文之
    立法目的，係在於建立詢問筆錄之公信力，並擔保詢問程序之合法正當；亦即在
    於擔保犯罪嫌疑人對於詢問之陳述係出於自由意思及筆錄所載內容與其陳述相符
    。另刑事訴訟法第九十五條第二款復規定有被告之「緘默權」，此項被告在刑事
    訴訟上之權利，亦得透過前開訊問被告應全程連續錄音之規定加以落實。依被告
    己○○警訊筆錄之記載，警方係分別於九十二年八月二十一日凌晨三時至五時製
    作筆錄，復於同日上午六時十分至六時三十分製作第一次補訊筆錄，於同日上午
    七時四十分至七時五十五分製作第二次補訊筆錄，另於同日上午十時五十五分至
    十一時十分製作第三次補訊筆錄，被告己○○於本院審理時否認前開警訊筆錄之
    任意性，並辯稱係遭警員刑求等語，經本院當庭勘驗被告己○○之前開警訊錄音
    帶，其結果為：「警訊錄音帶前三捲（即前三次警訊筆錄之錄音帶）並無談話內
    容，第三次補訊筆錄內容時間約十五分鐘，由警員以問答方式當場以電腦繕打筆
    錄，錄音內容與筆錄內容大致相符。」，製有勘驗筆錄在卷可稽，是堪認前開警
    方於九十二年八月二十一日凌晨三時至五時製作之警訊筆錄、第一次及第二次補
    訊筆錄，並無錄音內容存證，既無法擔保被告己○○之陳述係出於其自由意識下
    所為，上開警訊筆錄製作程序之瑕疵即足以使該筆錄欠缺證據能力，自難作為本
    案不利於被告辛○○、壬○○及己○○之證據。至被告己○○警訊第三次補訊筆
    錄則有全程錄音，且錄音內容與筆錄內容大致相符，雖共同被告己○○於警訊第
    三次補訊時所為不利於被告辛○○之言詞陳述，係屬傳聞證據，惟按被告以外之
    人於司法警察調查中所為之陳述，與審判中不符時，其先前之陳述具有較可信之
    特別情況，且為證明犯罪事實存否所必要者，得為證據，刑事訴訟法第一百五十
    九條之二定有明文，被告己○○於警訊第三次補訊之內容，於檢察官訊問時亦為
    相同之陳述，雖其於審判中為相異之陳述，惟其在檢察官訊問時既已為相同之陳
    述，且亦無顯不可信之情況，是被告己○○之警訊第三次補訊筆錄，應具有證據
    能力。
(二)、被告己○○於九十二年八月二十一日下午五時二十分，在台中市警察局第二分局
    由檢察官訊問，距離最後一次警訊筆錄製作結束之時間（即同日上午十一時十分
    ），已間隔有六小時，其間被告己○○應已有適度之休息，自難認檢察官為訊問
    時係屬疲勞訊問；另檢察官在訊問被告己○○前已具體告知刑事訴訟法上之權利
    ，此有偵查筆錄可按（九十二年度偵字第一六六二二號第一卷第七十一頁），復
    經本院勘驗偵查錄音帶查明屬實。故被告己○○之偵查筆錄應無瑕疵，且既在檢
    察官面前所為之陳述，又無顯不可信之情況，依刑事訴訟法第一百五十九條之一
    第二項之規定，自得作為證據。
(三)、又按被告之自白，非出於強暴、脅迫、利誘、詐欺、疲勞訊問、違法羈押或其他
    不正之方法，且與事實相符者，得為證據，刑事訴訟法第一百五十六條第一項定
    有明文，是被告之自白倘係出於強暴、脅迫、利誘、詐欺、疲勞訊問、違法羈押
    或其他不正方法所取得時，即不得作為證據。共犯庚○○之警訊筆錄係於九十二
    年八月二十一日上午八時十分至十一時製作，並於同日上午十二時十分至十二時
    四十分製作補訊筆錄，經本院勘驗上開警訊錄音結果為「警員是當場以問答之方
    式用電腦繕打筆錄，因為庚○○之音量較小及錄音音質較差，故九十二年度偵字
    第一六六二二號第一卷三十八頁背面部分警訊內容無法辨識，補訊筆錄錄音帶內
    容與筆錄內容大致相符，補訊筆錄在訊問前並未諭知被告庚○○刑事訴訟法上之
    權利，就被告辛○○交槍給田ＯＯ的詢問過程，有出於誘導的方式，另警員詢問
    語氣亦非懇切」，製有勘驗筆錄在卷可參，足見庚○○警訊之補訊筆錄就被告辛○○交槍給田ＯＯ的詢問過程，既係出於誘導的方式，應認係以不正方法取得之
    證據，當無證據能力。
二、訊據被告辛○○、壬○○、己○○均矢口否認右揭犯行，被告辛○○辯稱：中信
    公司與竹聯幫並無關聯，也沒有暴力討債，其沒有持有槍械，也沒有交付槍枝給
    田ＯＯ、壬○○及戊○○他們，案發當天其不在台中，而是在谷關洗溫泉，八月
    二十一日上午警察通知說田ＯＯ出事而要其過去，結果之後就被收押了，其平常
    未使用中信公司二、三樓，不知道警方查扣的西瓜刀、開山刀、鋁棒等物是哪裏
    來的，田ＯＯ持槍及開槍的事情，其完全不知情云云；被告壬○○辯稱：案發當
    時其有在現場，但其並未持槍及開槍，九十二年八月二十日晚上其打電話給田Ｏ
    Ｏ，他說他在大雅路那邊，所以其就過去找他，約晚上八、九點到台中市○○路
    與梅亭街口附近，只看見田ＯＯ一人在場，後來看到前方的檳榔攤有三個人走過
    來跟他講話，其就在停機車的地方等他，他們講了約五到十分鐘，該三人就走回
    檳榔攤，其跟田ＯＯ準備要離開，田ＯＯ接到一通電話，講沒多久，對面超商有
    四、五人走過來跟田ＯＯ講話，其中包含剛才跟他說話的那三人，後來有一個人
    留在田ＯＯ旁邊，其他的人就離開，過沒多久檳榔攤又有二個人走過來跟田ＯＯ
    講話，過沒多久，就聽到槍聲，其就跑掉，沒有看到誰開槍云云；被告己○○辯
    稱：其係載庚○○過去現場，其沒有進三媽檳榔攤，後來其跟子○○說要先走，
    發生衝突的時候其沒有在場，其不知道田ＯＯ他們有帶槍過去云云。然查：
(一)、被害人李沛勳在本次槍擊事件中因遭受槍擊，造成胸部槍彈創貫穿心臟，失血性
    休克死亡等情，業據被害人李沛勳家屬李成斌於警詢、偵查中及本院審理時指訴
    屬實，核與證人丙○○、子○○、癸○○於警詢、偵查中及本院審理時證述之情
    節大致相符，並有警方現場勘驗圖一份、現場圖一份、現場照片七張附於偵查卷
    可稽，復經臺灣臺中地方法院檢察署檢察官督同法醫師相驗屬實，製有勘驗筆錄
    一份、解剖報告書一份、相驗屍體證明書一份、解剖屍體照片四十張附於相驗卷
    可按。另被害人癸○○、子○○在本次槍擊事件中亦遭受槍擊，被害人癸○○因
    而受有：(1)左肩二處槍傷傷口（取出子彈一顆）；(2)背部一處槍傷傷口（取出子
    彈一顆）；(3)左側脊椎骨一處槍傷傷口，造成左側第七肋骨骨折併胸壁血腫；(4)
    左脛骨骨折（取出子彈一顆）；(5)右趾骨骨折；(6)右腳三處槍傷傷口等傷害；被
    害人子○○則受有：(1)子彈由口打入，打斷牙齒，卡在左臉頰上（為整形外科醫
    師所取出）；(2)右上臂穿通傷，未留子彈；(3)子彈由右上腹穿入，打穿橫結腸、
    十二指腸，卡在胸框上（子彈由骨科醫師所取出）；(4)左股股溝處穿通，未留子
    彈，打爛左腹動脈神經等傷害，此有中國醫藥學院附設醫院之病歷表二份、被害
    人癸○○主治醫師施志勳、許南榮及被害人子○○主治醫師賴光啟之傳真報告書
    各一份附於偵查卷可稽。此外，復有扣案之仿美國ＳＭＩＴＨ＆ＷＥＳＳＯＮ廠
    口徑Ｏ．三七五吋轉輪手槍製造之仿造轉輪槍一把（槍枝管制編號：00000
    00000號）、菲律賓製ＡＲＭＳＣＯＲ廠２０２型Ｏ．三八吋之制式轉輪槍
    一把（槍枝管制編號：0000000000號）、彈殼十二顆及彈頭七顆可資
    佐證，前開轉輪手槍經送內政部警政署刑事警察局鑑定結果認均具有殺傷力，另
    前開彈殼十二顆經送鑑定結果，其中六顆係由前開槍枝管制編號0000000
    000號手槍所擊發，另六顆則係由槍枝管制編號0000000000號手槍
    所擊發，此有該局槍彈鑑定書一份附於偵查卷可按。而本件槍擊地點在台中市○○路與梅亭街口角間店面「來雅藤飾」臨梅亭街處，被害人李沛勳倒臥地點在大
    雅路上「來雅藤飾」店隔壁之「長鴻餐具百貨」前電箱旁，「三媽檳榔攤」現已
    更名為「尚青檳榔店」，位於大雅路上由梅亭街方向依序向左為「來雅藤飾」、
    「長鴻餐具百貨」、「琥琪大飯店」、大雅路二Ｏ八之六號出租店面、「尚青檳
    榔店」（如附圖一所示），此經檢察官履勘現場查明屬實，製有履勘現場筆錄及
    照片十八張附於偵查卷可稽。依附圖一及卷附照片所示，被害人李沛勳中彈倒臥
    之地點距離距大雅路與梅亭街口轉角處僅約十．二公尺，亦即距離衝突發生地點
    之不遠處，則被害人李沛勳係在往梅亭街移動時，於該處受田ＯＯ或壬○○、戊○○之開槍射擊後斃命，應堪認定。查被害人李沛勳係遭開槍擊中胸部貫穿心臟
    ，當場一槍斃命，而被害人癸○○、子○○遭開槍射擊之身體部位則為臉部、胸
    部、腹部等人體要害部位，足見開槍者之殺意甚堅，確有殺人之故意甚明。
(二)、被告辛○○在中信公司交付三把手槍給田ＯＯ、壬○○及戊○○分別持有，以供
    田ＯＯ、壬○○及戊○○與癸○○等人談判及教訓癸○○等人之事實，業據共同
    被告己○○於檢察官訊問時證稱：「當日庚○○打電話要我去水湳機場載，我沒
    空去，他就要另一名朋友載他到第一廣場，下午四點多他打電話給我要我到第一
    廣場找他，然後載他到他乾哥住處將軍服換下，他原本說要回大雅，後來又說要
去找『仔仔』（即癸○○），．．．．小忠和『仔仔』聊天後，又說要掀桌子，
    但是『仔仔』也笑笑沒生氣，後來『仔仔』接到一通電話之後就很生氣．．．．
    癸○○把『小忠』拖出去打，『小忠』後來跑了，．．．．．後來『判官』載『
    小忠』回太平市的中部信堂分會，癸○○還是約我們出去單挑，『判官』在中信
    帳務處理公司，裏面還有辛○○、壬○○及戊○○三人及另一名辛○○的友人，
    我們就提到『小忠』被打掉門牙的事，辛○○之妻看見『小忠』被打斷門牙，就
    要他去給醫師看，又發現『仔仔』他們在公司樓下晃，辛○○打電話給判官要他
    回來，判官回來時，辛○○與他妻子外出後，拿三把槍回來，一把銀色交給『判
    官』，二把黑色交給壬○○及戊○○，並交待『判官』那把槍要先開，因為那把
    槍的子彈是平頭的」、「（有看見辛○○提供槍枝給『判官』，他用意為何？）
    他說不要打死人，教訓他即可」、「（辛○○拿槍出來給判官，還是他太太拿的
    ？）等語明確。而前開證詞對於被告辛○○如何交付槍枝給田ＯＯ、壬○○及戊○○之情節描述，甚為明確完整，並非籠統之敘述，倘若非有其事，被告己○○
    應無從為此等細節性之描述。況被告己○○於國防部中部地方軍事法院檢察署檢
    察官訊問時亦證稱：「後來田ＯＯ載庚○○回公司，我跟在後面」、「當時現場
    公司裏面有我、庚○○、辛○○、田ＯＯ以及壬○○等人」等語，及共犯庚○○
    於該署檢察官訊問時亦供稱：「田ＯＯ只說要幫我處理，．．．我有看見他去找
    他的大哥辛○○說這件事，辛○○事後也拿出槍枝給田ＯＯ，要他小心使用」、
    「（辛○○有無指示田ＯＯ他們如何處理此事？）．．．隱約有聽到他們有說什
    麼『不要出人命就好，要小心使用槍枝』。」等語，亦明確證稱辛○○於九十二
    年八月二十日下午確實在中信公司內，且確有交付槍枝給田ＯＯ無誤。
(三)、又被告辛○○於警訊時亦供稱：「當時我在公司有看到田ＯＯ、戊○○、壬○○
    、己○○等四人在我公司內講話，但我與客戶在談生意所以我沒有聽到他們談話
    內容」等語，及於國防部中部地方軍事法院檢察署檢察官訊問時供稱：「（九十
    二年八月二十日庚○○有至公司找你或田ＯＯ？）當天庚○○有到公司找田ＯＯ
    聊天，我跟他問候一下，他說他在澎湖當兵，休假回來」等語，顯然被告辛○○
    於九十二年八月二十日下午，確實人在中信公司內，且當時亦有被告壬○○、己○○及田ＯＯ、戊○○等人在場無誤。被告辛○○辯稱其於九十二年八月二十日
    在谷關洗溫泉，住宿在加賀溫泉會館，並提出信用卡簽帳單及加賀溫泉會館確認
    之住宿資料影本一份為證，惟依上開資料所載，簽帳單所載簽帳之時間為九十二
    年八月十九日下午六時三十七分，簽帳人為被告辛○○之妻楊美芳，登記住宿之
    房號為三Ｏ七號及三Ｏ九號房，金額為六千六百元（應為每房每日三千三百元）
    ，足見被告辛○○縱然有與其妻等親人至谷關住宿加賀溫泉會館，其住宿之時間
    亦應係九十二年八月十九日至翌日十二時左右，而台中市區與谷關間之單趟車程
    僅約一小時，則被告辛○○於九十二年八月二十日下午三、四時以後，即有可能
    已返回中信公司，是前開住宿紀錄自難作為被告辛○○於九十二年八月二十日下
    午以後未出現中信公司之不在場證明。另證人馮于綾於本院審理時證稱其於台中
    市○○路六十三號開設美髮店，被告辛○○於九十二年八月二十日下午四時許有
    帶其父親、弟弟及一位楊小姐至其店內染頭髮，約晚上七時許離開等語，惟證人
    馮于綾所記憶辛○○前往之時間是否無誤？時隔已久，原屬有疑；且被告辛○○
    已供稱於當日下午有在中信公司內見到田ＯＯ、壬○○、戊○○及己○○等人，
    復有己○○、庚○○之明確指證，顯然證人馮于綾證述被告辛○○前往其美髮店
    之時間應屬有誤，其證詞亦屬不可採信。
(四)、另共犯田ＯＯ就扣案二把轉輪手槍之來源情形，於警訊時供稱：「該二支手槍是
    我於九十二年六月左右，有天晚上二十三時許，我在台中縣太平市『蝙蝠洞』風
    景區內所拾獲，用塑膠袋包著，手槍內各有六顆子彈」等語，於偵查中供稱：「
    （這兩把手槍在蝙蝠洞撿到？）那時晚上十一點多，無聊，騎機車到蝙蝠洞玩撿
    到的，洞內沒有燈光，我走路時踢到的，用便利商店的袋子裝著」等語，及於本
    院審理時證稱：「（你帶到警察局投案的二把手槍是否就是本案的手槍？）是的
    」、「（這二把手槍如何來的？）我九十二年六月份去蝙蝠洞夜遊的時候撿到的
    」、「（你與何人去蝙蝠洞夜遊？）我一個人去」、「（蝙蝠洞在何處？）太平
    的山上，大約晚上十一點左右去的」、「（你如何撿到這二把槍？）我進去裏面
    夜沒多久就踢到一包東西，拿起來看裏面有二把槍」、「（這二把槍什麼東西包
    著？）塑膠袋」、「（為何一人跑去夜遊？）無聊」、「（你從中信公司到蝙蝠
    洞多久時間？）騎機車一個小時，我當天晚上就回來了」等語，其就撿到扣案二
    把轉輪手槍之過程甚為離奇，且衡諸情理，豈會有人在深夜時分，花費一小時，
    獨自騎乘機車前往山上夜遊？更因而踢到及撿到制式槍彈？是田ＯＯ之前開供、
    證述顯與經驗常情相違，自難採信。
(五)、本次槍擊事件除田ＯＯ有開槍外，在田ＯＯ身旁之二名同夥亦有開槍等情，業據
    證人癸○○、子○○、乙○○分別於警詢、偵查中及本院審理時證述明確，核與
    共犯庚○○於國防部中部地方軍事法院檢察署檢察官訊問時供稱：「（九十二年
    八月二十日晚上二十三時許是否與田ＯＯ、己○○、壬○○等數人共同持槍槍擊
    癸○○、李沛勳、子○○三人？）是的，當天我們五個人總共拿了三把槍，其中
    由田ＯＯ拿一把、『小野』拿一把、『瘋子』拿一把，己○○和我身上沒槍，．
    ．．田ＯＯ、『小野』、『瘋子』三人就接近同時地分別開了槍，總共開了幾槍
    我不知道，只知道至少各有二發以上」等語相符，而庚○○、己○○於本院審理
    時復證稱田ＯＯ在大雅路、梅亭街口與子○○談判時，被告壬○○與戊○○亦在
    場等語明確。顯然在大雅路與梅亭街口處持槍射擊被害人子○○、癸○○及李沛
    勳者，應為田ＯＯ、戊○○及壬○○，允無疑義。而從被害人李沛勳、癸○○及
    子○○身上所取出之彈殼，因屬覆銅材質子彈，擊發後容易變形，故於射擊時彈
    頭經過槍管，覆銅之材質遇熱脫落，而附在槍管內壁影響來復線之表現，或子彈
    經過人體（骨頭）亦造成來復線之不明顯，故無法判定被害人李沛勳、癸○○及
    子○○身上所取出之彈頭是由何支手槍所擊發，此有前開槍彈鑑定書可參，亦據
    鑑定證人丁○○於偵查中及本院審理時證述屬實，雖無法判定被害人李沛勳及癸○○、子○○係由田ＯＯ、壬○○或戊○○中之何人所開槍擊中，惟仍無礙於其
    等共同殺人之認定。
(六)、扣案之手電筒型信號槍係在衝突中由癸○○持有，此據證人乙○○於警詢及本院
    審理時時證述明確，亦據子○○於警訊時供稱：「我一個人和『判官在談話時，
    突然間，『仔仔』走到我身後，並作勢要從衣服內拿槍出來」等語，及田ＯＯ於
    軍事檢察官訊問時證稱：「．．我見癸○○從衣服拿出訊號彈，我情急之下才會
    拿槍向他們射擊」等語，及於國防部中部地方軍事法院法官訊問時證稱：「．．
    癸○○就走過來，右手放在左上衣口袋內，開始對我叫囂，我他把手電筒型霰彈
    槍拿出來指向我，我一時情急，．．．朝癸○○及子○○開槍」等語屬實，且警
    方在案發現場查獲該信號槍之地點即在被害人癸○○倒地處附近查獲，足見癸○○在中彈前確係持扣案之手電筒型信號槍無疑。
(七)、警方於事後採集田ＯＯ、壬○○、己○○、庚○○、癸○○、子○○、乙○○及
    李沛勳之左、右虎口殘留物，及將壬○○之衣服一併送請內政部警政署刑事警察
    局鑑定結果認：田ＯＯ之左、右手虎口均檢出射擊火藥殘跡之特性金屬元素鋇－
    鉛－銻（Ｂａ－Ｐｂ－Ｓｂ）成分，乙○○之左手虎口檢出射擊火藥殘跡之特性
    金屬元素鋇－鉛－銻（Ｂａ－Ｐｂ－Ｓｂ）成分，其他人之左、右虎口及被告壬○○之衣服均未檢出射擊火藥殘跡之特性金屬元素鋇－鉛－銻（Ｂａ－Ｐｂ－Ｓ
    ｂ）成分，此有該局九十二年十二月十七日刑鑑字第Ｚ000000000號鑑
    驗通知書影本一份附於偵查卷可按。依上開鑑驗通知書所載，被告壬○○之左、
    右手虎口並未檢出射擊火藥殘跡之特性金屬元素鋇－鉛－銻，惟鑑定證人丁○○
    於本院審理時證稱：「（持手槍開槍，虎口是否一定會有火藥的殘餘？）依照我
    個人所知，在槍枝的左右二邊都有可能沾到火藥殘餘」、「（如果雙手虎口都沒
    有檢驗到火藥殘餘，是否可以確定就沒有持槍射擊？）如果射擊完後馬上採樣，
    應該可以如此推定，依據文獻記載，如果超過六小時要採到火藥殘餘的機率就很
    低」、「（採樣六小時的限制是否僅限於虎口？有無包括衣服或其他？）因為比
    較容易洗手或碰觸其他東西，所以會轉移掉，．．文獻上記載的六小時是指手部
    」等語，足見在持槍射擊超過六小時以上，要由持槍射擊者之雙手虎口採得火藥
    殘餘成分之機率甚微，而被告壬○○係於九十二年八月二十一日上午五時許為警
    查獲，距離案發時間即同年月二十日晚上十一時許，已約有六小時，況在此時段
    內，被告壬○○仍有可能為洗手、沐浴、換衣服等清潔動作，且被告壬○○在警
    方查緝時，從中信公司頂樓墜樓後受傷，經送往中國醫藥學院附設醫院急救，在
    急救之過程中自亦經過清洗消毒，是被告壬○○之左、右手虎口及其為警逮獲時
    所穿著之衣服，均未檢出火藥殘餘成分，惟並不足以因此認定被告壬○○並未持
    槍射擊，允無疑義。另田ＯＯ之左、右手虎口雖均檢出射擊火藥殘跡之特性金屬
    元素鋇－鉛－銻，惟其亦可能雙手共握一把手槍射擊，因而造成其左、右手虎口
    均有火藥殘餘成分，且田ＯＯ於本院審理時證稱在本次事件之前，未曾接觸及使
    用槍枝等語，則以槍枝均有後座力之特性觀之，田ＯＯ是否有能力雙手各持一把
    手槍準確射擊，顯屬有疑；況於槍擊當時亦在現場之庚○○業於國防部中部地方
    軍事法院檢察署檢察官訊問時明確供稱：係田ＯＯ、綽號「瘋子」之壬○○及綽
    號「小野」之戊○○，各持一把手槍射擊等語，是依上開檢驗結果可認田ＯＯ係
    雙手共握一把手槍射擊，要無疑義。
(八)、被告己○○於檢察官訊問時供稱：「（有看見辛○○提供槍枝給『判官』，他用
    意為何？）他說不要打死人，教訓他即可」等語，核與共犯庚○○於國防部中部
    軍事地方法院檢察署檢察官訊問時供稱：「辛○○事後也拿出槍枝給田ＯＯ，要
    他小心使用」、「（辛○○有無指示田ＯＯ他們如何處理此事？）．．．隱約有
    聽到他們有說什麼不要出人命就好，要小心使用槍枝」等語相符，是被告辛○○
    出借槍枝給田ＯＯ、壬○○、戊○○等人之用意，當在於教訓癸○○而已，其故
    意之內涵應僅止於傷害癸○○，對於癸○○以外之人，應非其認識之範圍。而田
    ＯＯ於本院審理時證稱：「（為何要開槍？）因為癸○○有拿出類似槍枝的東西
    指向我」、「他從袖口拿出槍枝指向我，我以為他要對我開槍，我就．．朝他們
    開槍」、「癸○○從三媽檳榔攤的方向走過來，他手放在前面夾克的口袋裏面，
    走過來跟子○○說不要講了，跟我們大聲咆哮，右手從夾克內把類似手槍的東西
    掏出來指向我，我就開槍還擊」、「癸○○拿出來的感覺要向我開槍，我就先開
    槍」等語，顯然田ＯＯ、壬○○及戊○○開槍殺害被害人李沛勳既遂及殺害被害
    人癸○○、子○○未遂之行為，應係在目睹癸○○作勢掏槍之際而另行起意，故
    此部分之犯行已超越被告張嘉文意欲與認識之範圍，自難令被告辛○○就田ＯＯ
    、壬○○及戊○○殺人既遂及未遂之犯行負擔責任。另被告己○○及庚○○雖知
    悉被告辛○○交付槍枝給田ＯＯ、壬○○及戊○○，惟依其二人之上開供述，足
    見其二人對於與田ＯＯ、壬○○、戊○○共同持槍前往找癸○○談判之目的，應
    僅在於教訓癸○○而已，其等之故意內涵亦僅止於傷害癸○○，況證人子○○於
    本院審理時證稱：「（當天你去調解，與你面對面的有那些人？）田ＯＯ、己○○、庚○○、壬○○、戊○○，我到現場之後己○○從我旁邊走掉，走去哪裏我
    不曉得」等語，及共犯庚○○於本院審理時亦證稱：「（開槍當時己○○在何處
    ？）在便利商店那邊，他說他要回到摩托車停車處」、「走到田ＯＯ旁邊，己○○就說要去機車旁邊」等語，顯然被告己○○於田ＯＯ、壬○○及戊○○開槍射
    擊時，亦未在現場甚明，故其對於田ＯＯ、壬○○及戊○○在癸○○作勢掏槍而
    另行興起之殺人故意，自無從於事前及事中為犯意之聯絡，是亦難令被告己○○
    對於田ＯＯ、壬○○及戊○○殺人既遂及未遂之犯行負擔責任。
(九)、被告己○○於警訊第三次補訊時供稱：「我不知道竹聯幫信堂是於何時成立，但
    我知道是綽號宏哥之男子所成立」、「（你為何知道是辛○○成立竹聯幫信堂？
    ）是田ＯＯ跟我講的」、「他曾向我說辛○○以前跟竹聯幫大老鐘魁的，辛○○
    要到台中來成立竹聯幫信堂，且他是堂主」、「現今信堂堂主為田ＯＯ（綽號判
    官），因為辛○○已將堂主之位交接予田ＯＯ」等語，於偵查中供稱：「（你說
    中部信堂分會堂主原本是辛○○？）是判官告訴我的，當時他說堂主是他表哥辛○○」、「判官在九十二年五、六月間說他表哥想從事正當生意，所以把堂主讓
    給他做」等語，明確供述被告辛○○在台中成立竹聯幫信堂，現今堂主為田ＯＯ
    。另共犯田ＯＯ於於國防部中部地方軍事法院法官訊問時亦證稱：「（有無加入
    幫派？）我於九十一年加入竹聯幫信堂」、「（庚○○是否為信堂成員？）他是
    九十一年底或九十二年初加入的」等語，且其亦在網際網路上架設網站招收成員
    ，此亦有該網站網頁翻攝照片附於偵查卷可按，顯然被告己○○之供述應屬可信
    。另警方於中信公司亦查獲有木棍一百九十二支、開山刀十二支、西瓜刀三支、
    武士刀一支、鋁棒一支、雙截棍一支等物，對照田ＯＯ、己○○之前開供述，可
    見前開物品應係供其幫派使用之器械，中信公司應為竹聯幫信堂之堂址無疑。
(十)、綜上所述，被告辛○○、壬○○及己○○之所辯，無非卸飾之詞，不足採信，事
    證明確，其等之犯行均堪認定。
二、核被告辛○○所為，係犯槍砲彈藥刀械管制條例第七條第三項之意圖供他人犯罪
    之用而未經許可出借手槍罪、同條例第十二條第三項之意圖供他人犯罪之用而出
    借子彈罪；被告壬○○所為，係犯槍砲彈藥刀械管制條例第七條第四項之未經許
    可持有手槍罪、同條例第十二條第四項之未經許可持有子彈罪、刑法第二百七十
    一條第一項之殺人罪、刑法第二百七十一條第二項、第一項之殺人未遂罪；被告
    己○○所為，係犯槍砲彈藥刀械管制條例第七條第四項之未經許可持有手槍罪、
    同條例第十二條第四項之未經許可持有子彈罪。被告辛○○持有手槍及子彈之低
    度行為，分別為其意圖供他人犯罪之用而出借手槍及子彈之高度行為所吸收，均
    不另論罪。被告壬○○、己○○持有手槍及子彈及行為，與田ＯＯ、戊○○及庚○○間；及被告壬○○就殺人既遂及未遂之犯行，與田ＯＯ、戊○○間，分別有
    犯意聯絡及行為分擔，均為共同正犯。被告壬○○先後一次殺人既遂及二次殺人
    未遂之犯行，時間緊接，犯罪構成要件相同，顯係基於概括之犯意而為，為連續
    犯，應依刑法第五十六條之規定論以一殺人既遂罪，並加重其刑（最重本刑為死
    刑、無期徒刑部分依法不得加重，除外）。被告辛○○意圖供他人犯罪之用，而
    同時出借手槍及子彈，係一行為觸犯數罪名，為想像競合犯，應依刑法第五十五
    條之規定從一重論以槍砲彈藥刀械管制條例第七條第三項之罪處斷；另被告壬○○、己○○共同於同時持有手槍及子彈，亦係以一行為觸犯數罪名，應依刑法第
    五十五條之規定從一重論以槍砲彈藥刀械管制條例第七條第四項之罪處斷。被告
    壬○○所犯未經許可持有手槍罪與其所犯連續殺人罪間，有方法、結果之牽連關
    係，應依刑法第五十五條之規定從一重之連續殺人罪處斷。被告壬○○雖與少年
    田ＯＯ共同實施犯罪，惟於行為時尚未滿二十歲，自無兒童及少年福利法第七十
    條前段規定之適用，併此敘明。爰分別審酌被告辛○○、壬○○、己○○犯罪之
    動機、目的、手段、其等品行及智識程度、所為嚴重破壞社會治安及其等犯罪後
    之態度等一切情狀，量處如主文所示之刑，並依法宣告被告辛○○及壬○○褫奪
    公權終身，另就被告辛○○及己○○所處罰金刑部分諭知易服勞役之折算標準。
    扣案之仿美國ＳＭＩＴＨ＆ＷＥＳＳＯＮ廠口徑Ｏ．三七五吋轉輪手槍製造之仿
    造轉輪槍一把（槍枝管制編號：0000000000號）、菲律賓製ＡＲＭＳ
    ＣＯＲ廠２０２型Ｏ．三八吋之制式轉輪槍一把（槍枝管制編號：000000
    0000號），均具有殺傷力，為違禁物，應依刑法第三十八條第一項第一款之
    規定宣告沒收；另扣案之木棍一百九十二支、開山刀十二支、西瓜刀三支、武士
    刀一支、鋁棒一支、雙截棍一支、自小客車ＷＪ─九Ｏ八Ｏ車牌一面及資料一箱
    ，均與本案無關，爰不予宣告沒收，併此敘明。
三、公訴意旨另以：(一)、被告辛○○於交付前開手槍及子彈給共犯田ＯＯ、被告壬○○及戊○○同時，有與共犯田ＯＯ、被告壬○○及戊○○共同基於殺人之犯意聯
    絡，因認被告辛○○另涉有刑法第二百七十一條第一項之殺人罪及同法條第二項
    、第一項之殺人未遂罪云云；(二)、被告己○○目睹被告辛○○交付共犯田ＯＯ、
    被告壬○○及戊○○轉輪手槍找癸○○談判，勢必引起火拼，造成死傷，竟以幫
    助他人犯罪之意思，先騎乘機車載甲○○前往台中公園，復在台中公園改載庚○○前往台中市○○路與梅亭街附近之「７－１１便利商店」等候與癸○○等人談
    判，因認被告己○○另涉有刑法第三十條第一項、第二百七十一條第一項之幫助
    殺人罪及刑法第三十條第一項、第二百七十一條第二項、第一項之幫助殺人未遂
    罪嫌云云。然查：依前揭理由二、第(九)點所述，被告辛○○出借槍枝給田ＯＯ、
    壬○○、戊○○等人之用意，當在於教訓癸○○而已，其故意之內涵應僅止於傷
    害癸○○，對於癸○○以外之人，應非其認識之範圍。而田ＯＯ、壬○○及戊○○開槍殺害被害人李沛勳既遂及殺害被害人癸○○、子○○未遂之行為，應係在
    目睹癸○○作勢掏槍之際而另行起意，故此部分之犯行已超越被告張嘉文意欲與
    認識之範圍，自難令被告辛○○就田ＯＯ、壬○○及戊○○殺人既遂及未遂之犯
    行負擔責任。另被告己○○及庚○○雖知悉被告辛○○交付槍枝給田ＯＯ、壬○○及戊○○，惟其二人對於與田ＯＯ、壬○○、戊○○共同持槍前往找癸○○談
    判之目的，亦僅在於教訓癸○○而已，其等之故意內涵亦僅止於傷害癸○○，而
    被告己○○於田ＯＯ、壬○○及戊○○開槍射擊時，復未在現場，故其對於田Ｏ
    Ｏ、壬○○及戊○○在癸○○作劫掏槍而另行興起之殺人故意，自無從於事前及
    事中為犯意之聯絡，是亦難令被告己○○對於田ＯＯ、壬○○及戊○○殺人既遂
    及未遂之犯行負擔責任。此部分並無積極之證據足以證明被告辛○○、己○○有
    犯殺人既遂與未遂罪之犯行，既不能證明其等犯罪，原應為無罪之判決，惟公訴
    人以此部分與被告辛○○、己○○所犯前開有罪部分，有牽連犯之裁判上一罪關
    係，在審判上不可分，爰不另為無罪判決之諭知。
貳、無罪部分：
一、公訴意旨又以：被告癸○○在台中市第一廣場Ｅ世代手機店內，與庚○○發生衝
    突後，以加害生命之事，向庚○○恫稱：伊兄弟已找好，要庚○○也準備兄弟拼
    輸贏等語，致生危害於安全，因認被告癸○○涉有刑法第三百零五條之恐嚇危害
    安全罪嫌云云。
二、按犯罪事實應依證據認定之，無證據不得認定犯罪事實，又不能證明被告犯罪者
    ，應為無罪判決之諭知，刑事訴訟法第一百五十四條第二項、第三百零一條第一
    項定有明文。又認定不利於被告之證據須依積極證據，苟積極證據不足為不利於
    被告事實之認定時，即應為有利被告之認定，更不必有何有利之證據，最高法院
    三十年上字第八一六號判例可資參照。
三、公訴人認被告癸○○涉有恐嚇危害安全罪行，無非以被告癸○○向庚○○恫稱：
    伊兄弟已找好，要庚○○也準備兄弟拼輸贏等語為其主要論據。訊據被告癸○○
    堅決否認有何恐嚇庚○○之犯行，辯稱：是庚○○先打電話給他大哥，其才問他
    是否要找他老大出面談，他說是，其才說要叫兄弟就來啊，其並未恐嚇庚○○等
    語。按刑法第三百零五條恐嚇危害安全罪之法定構成要件，必須行為人以加害生
    命、身體、自由、名譽、財產之事，對於被害人為將來惡害之告知，並致被害人
    心生畏懼始足當之，故倘非有將來惡害之告知，即無由成立該罪。經查：庚○○
    業於本院審理時指稱：「他（即癸○○）跟我嗆聲，並沒有說什麼」、「（有無
    要你準備兄弟，準備拼輸贏？）只有說要拼輸贏」等語，足見被告癸○○僅係向
    庚○○嗆聲（台語）說要「拼輸贏」而已，且所稱「拼輸贏」一語，在客觀上雖
    極具挑釁意味，惟尚非係以加害生命、身體、自由、名譽、財產之事，為將來惡
    害之告知甚明。況己○○於本院審理時亦證稱：「打的時候沒有講恐嚇的話，打
    完後癸○○叫庚○○打電話給田ＯＯ」等語，足見被告癸○○確僅係向庚○○挑
    釁要「拼輸贏」，並非以將來惡害之告知，自難認係構成刑法第三百零五條之恐
    嚇危害安全罪。
四、綜上所述，被告癸○○之辯解應可採信，此外復查無其他積極之證據足以證明被
    告癸○○有何公訴人所指恐嚇危害安全之罪行，既不能證明被告癸○○犯罪，爰
    依法為無罪判決之諭知。
據上論斷，應依刑事訴訟法第二百九十九條第一項前段、第三百零一條第一項，槍砲
彈藥刀械管制條例第七條第三項、第四項、第十二條第三項、第四項，刑法第十一條
前段、第二十八條、第五十六條、第二百七十一條第一項、第五十五條、第四十二條
第二項、第三項、第三十七條第一項、第三十八條第一項第一款，罰金罰鍰提高標準
條例第二條，現行法規所定貨幣單位折算新臺幣條例第二條，判決如主文。
中      華      民      國      九十三    年      六      月    十四    日
                                   臺灣臺中地方法院刑事第六庭
                                       審判長法  官     夏  一  
                                         法  官     林  念  祖
                                             法  官     簡  源  希
右正本證明與原本無異。
如不服本判決，應於判決送達後十日內向本院提出上訴狀，上訴於臺灣高等法院臺中
分院( 須附繕本 )。
                                             書記官
中      華      民      國      九十三    年      六      月    十七    日
附錄論罪科刑法條：
槍砲彈藥刀械管制條例第七條：
未經許可，製造、販賣或運輸火砲、肩射武器、機關槍、衝鋒槍、卡柄槍、自動步槍
、普通步槍、馬槍、手槍或各類砲彈、炸彈、爆裂物者，處死刑、無期徒刑或七年以
上有期徒刑；處徒刑者，併科新台幣三千萬元以下罰金。
未經許可，轉讓、出租或出借前項所列槍砲、彈藥者，處無期徒刑或五年以上有期徒
刑，併科新台幣一千萬元以下罰金。
意圖供自己或他人犯罪之用，而犯前二項之罪者，處死刑或無期徒刑；處徒刑者，併
科新台幣五千萬元以下罰金。
未經許可，持有、寄藏或意圖販賣而陳列第一項所列槍砲、彈藥者，處五年以上有期
徒刑，併科新台幣一千萬元以下罰金。
第一項至第三項之未遂犯罰之。
槍砲彈藥刀械管制條例第十二條：
未經許可，製造、販賣或運輸子彈者，處一年以上七年以下有期徒刑，併科新台幣五
百萬元以下罰金。
未經許可，轉讓、出租或出借子彈者，處六月以上五年以下有期徒刑，併科新台幣三
百萬元以下罰金。
意圖供自己或他人犯罪之用，而犯前二項之罪者，處三年以上十年以下有期徒刑，併
科新台幣七百萬元以下罰金。
未經許可，持有、寄藏或意圖販賣而陳列子彈者，處五年以下有期徒刑，併科新台幣
三百萬元以下罰金。
第一項至第三項之未遂犯罰之。
刑法第二百七十一條第一項：殺人者，處死刑、無期徒刑或十年以上有期徒刑。
